【裁判字號】    89,簡上,21
【裁判日期】    890512
【裁判案由】    傷害
【裁判全文】
臺灣板橋地方法院刑事判決                          八十九年度簡上字第二一號
    上  訴  人
    即  被  告  丁○○
    選任辯護人  陳尚義
右上訴人因傷害等案件，不服本院板橋簡易庭八十八年度板簡字第一四六五號中華民
國八十八年十一月十日所為第一審簡易判決（聲請簡易判處刑案號：八十八年度偵字
第二一０三四號、第二九六九二號），提起上訴，本院管轄第二審之合議庭判決如左
：
    主  文
上訴駁回。
    事  實
一、丁○○於民國八十八年七月二十二日晚間八時十分許，在台北縣樹林市○○街○
    段四十八號其住處前，因不滿戊○○欲進入屋內察看私接第四台情事，竟基於傷
    害之犯意，徒手掌摑戊○○臉頰，並追打其肩部，致其受有右肩擦傷、右臉頰腫
    脹、右腳踝扭傷之傷害，復於追打時，另行起意，以三字經「幹ｘｘｘ」辱罵戊○○。
二、案經戊○○訴請台北縣警察局樹林分局報請臺灣板橋地方法院檢察署檢察官偵查
    起訴。
    理  由
一、訊據上訴人即被告丁○○矢口否認有何傷害及妨害名譽犯行，辯稱：當日係告訴
    人強行進入伊住處，伊僅要求她離開，有推她出去而已，並沒有打她，及罵她三
    字經，係告訴人誣賴伊，況依診斷證明書所載，告訴人右腳踝扭傷，惟伊並無毆
    打其右腳，顯見其指訴不實，另證人丙○○、甲○○與告訴人係同事關係，於告
    訴人未經被告允許強行闖入住宅時，該二人詎被告住宅約二十五公尺之柑園街五
    十六號前電線桿上，則渠等如何耳聞目睹被告住宅內所發生之事，顯見渠等證言
    亦非實在云云。惟查，被告如何於前揭時地，因不滿告訴人戊○○至其住處察看
    私接第四台情事，竟出手毆打告訴人，並以三字經辱罵告訴人等情，迭據告訴人
    戊○○於警訊、偵審中指訴甚詳，並有財團法人恩主公醫院診斷證明書乙紙附卷
    可證；復據證人甲○○於偵查中證稱：我看到被告罵戊○○，追打她，右肩部背
    後受傷，我們有報警等語（參見八十八年度他字第九三０號偵查卷第十七頁）、
    證人丙○○於偵審中亦證稱：當日與甲○○及告訴人三人一組至附近查線路，查
    到被告住處有偷接情況，便請告訴人向客戶說明，（問：戊○○與被告爭執過程
    是否有看到？）有，當時我在電線桿上查線，看到被告追打許小姐，還罵三字經
    ，且出拳打到許小姐肩膀，甲○○也在附近查線路，（問：當時作何反應?）看
    到後，要下來制止，但因鄰居全出來了，被告才住手等語明確（參見本院八十九
    年三月十三日訊問筆錄），是被告與告訴人、證人彼此間並無仇隙，衡情應無設
    詞誣陷之理，而證人丙○○、甲○○雖於距被告住處約二十五公尺之電線桿上，
    惟距離非遠，且其等自高處俯瞰，依告訴人所訴遭被告追打之情節，依證人所在
    位於高處，得以觀見，應為實情。其次告訴人於遭被告打傷後，隨即檢具驗傷單
    至台北縣警察局樹林分局柑園派出所報案，並向受理警員陳稱遭被告打傷乙節，
    業據證人警員乙○○於本院審理中到庭證稱：告訴人當日先打電話來，再來派出
    所備案，說臉上及肩上有傷，約八點多打電話來，快九點才來派出所，因尚無驗
    傷單，我請她去驗傷，（問：當時告訴人受傷情形？）外表看得出臉上有傷，但
    肩膀有穿衣服，並沒有給我看，不知是否有傷等語（參見本院八十九年三月一日
    訊問筆錄）、證人警員陳永偉亦證稱：因告訴人到派出所報案，我與告訴人到現
    場，告訴人稱她被被告打及辱罵，告訴人當時臉部稍微紅腫，其他部分我不清楚
    ，因為沒有在外表，看不出來，伊到現場時，告訴人在現場之同事有說告訴人被
    打及被罵，但時間這麼久了，我不知道那些同事的姓名，當時並沒有做筆錄，僅
    到現場處理而已等語明確（參見本院八十九年四月二十八日審理筆錄），是依告
    訴人所提出之診斷證明書所載，其確實受有上開傷勢及嗣即報警處理之情節觀之
    ，告訴人之上開指訴及證人證言應屬非虛，質之被告亦坦承曾空手推她肩膀將她
    推出等語，則告訴人所受上開傷勢確係被告所加，至為灼然。被告前揭所辯，無
    非卸責之詞，不足採信。至被告雖聲請傳喚其表弟林榮濱以證當時並無出手毆打
    告訴人云云，惟其於警訊中供稱：發生爭執時，現場僅伊與告訴人二人在場云云
    ，嗣於偵查中則改稱：其表弟有看到云云，先後供述不一，已難憑採，而證人即
    警員乙○○於本院訊以當時是否訊問有無其他人在場或看時，亦證稱：屋主說（
    即被告）沒有人看到，告訴人則說有同事在電線桿上看到等語，是苟如被告所辯
    其表弟亦在場見聞，則自當立即告知警員，以確保對其自身有利之證據，惟其並
    無為如此供述，足認被告於警訊中之供述，與事實較為相符，再經本院傳訊證人
    林榮濱，訊以是否目睹二人發生爭執經過，其亦答稱：並沒有出去看發生何事，
    只站在客廳門口看一下，印象中只聽到該小姐一直要進來查電線，丁○○不給進
    來查，後來沒聲音後，丁○○便進來，伊在客廳看出去，有些死角看不到，僅知
    他們在爭吵，並沒有從頭看到尾等語，是證人林榮濱並無全程目賭爭執經過，則
    其證言尚無從為有利於被告之認定，從而罪證明確，被告犯行堪以認定。
二、核被告林榮濱所為，係犯刑法第二百七十七條第一項之傷害罪及第三百零九條第
    一項之公然侮辱罪。原審爰引刑法第二百七十七條第一項、第三百零九條第一項
    、第四十二條第二項、第五十一條第七款、罰金罰鍰提高標準條例第一條前段、
    第二條之規定，就被告傷害部分，處罰金貳仟元，公然侮辱部分，處罰金伍佰元
    ，應執行罰金貳仟肆佰元，並諭知以銀元佰元為易服勞役之折算標準，認事用
    法允無違誤，量刑亦屬妥適，應予維持，本案事證已明，被告仍執前詞否認犯罪
    ，而指摘原判決不當，為無理由，應予駁回。
據上論斷，應依刑事訴訟法第四百五十五條之一第一項、第三項、第三百六十八條，
判決如主文。
本案經檢察官林宏松到庭執行職務
中      華      民      國      八十九      年    五      月    十二    日
                                    臺灣板橋地方法院刑事第六庭
                                        審判長法  官  張谷輔
                                              法  官  彭全曄
                                              法  官  徐蘭萍
右正本證明與原本無異
不得上訴
                                              書記官  藍淑芬
中      華      民      國      八十九      年    五      月   二十二   日


司法院資訊處製作；財團法人民間司法改革基金會備份。
